臺灣臺中地方法院刑事判決　　　　　　　　　　　　　九十四年度交易字第九六號
　　公　訴　人　臺灣臺中地方法院檢察署檢察官
　　被　　　告　乙○○
右列被告因公共危險等案件，經檢察官提起公訴（九十四年度偵字第一七八七號），
本院合議庭裁定適用簡式審判程序，判決如左：
    主  文
乙○○駕駛動力交通工具肇事，致人受傷而逃逸，處有期徒刑捌月。緩刑年，緩刑
期內付保護管束。
被訴過失傷害部分，公訴不受理。
    犯罪事實
一、乙○○於民國九十三年十一月二十八日凌晨四時許，駕駛車號九Ｑ─三六一六號
    自小客車，沿臺中市○村路○○○路方向行駛，於同日凌晨四時十分許，行經美
    村路與向上路交岔路口時，理應注意車輛行駛時，駕駛人途經交岔路口時，其行
    進、轉彎均應遵守燈光號誌或交通警察之指示，並減速慢行小心通過，而依當時
    情形，又無不能注意之情事，竟不遵守號誌擅闖紅燈，適有甲○○乘騎ＩＬＲ─
    三六五號機車，由臺中縣大里市往臺中市○○○街方向行駛，行經該處，遭乙○
    ○所駕之小客車擦撞。致甲○○因此受有右側胸部挫傷合併多處肋骨骨折血胸、
    頭部外傷腦震盪、右側肋間動脈斷裂及橫隔膜裂傷之傷害（傷害部分業據撤回告
    訴）。乙○○於肇事後未下車察看，竟駕車逃逸，嗣經路人記下車號報警查獲。
二、案經被害人甲○○訴由臺中市警察局第一分局報告臺灣臺中地方法院檢察署檢察
    官偵查起訴。
    理  由
壹、有罪部分：
一、右揭肇事逃逸之犯罪事實，已據被告乙○○於審理中供認不諱，核與告訴人甲○
    ○指述及證人王信邦證述之情節相符，並有道路交通事故現場圖、現場照片、告
    訴人甲○○提出之行政院衛生署臺中醫院診斷書附卷可稽。按汽車駕駛人駕駛汽
    車肇事致人受傷或死亡，應即採取救護或其他必要措施，並向警察機關報告，不
    得駛離或逃逸，道路交通管理處罰條例第六十二條第一項定有明文。又因道路交
    通事故之發生，常非於己之鄰親家里，時有告救不能情事，乃科以肇事者須即採
    取救護或其他必要措施，並應向警察機關報告之法定義務，以防因就醫延誤致生
    無謂傷亡，並俾得通知傷亡者家屬到場，以明責任，是凡肇事人於行車肇事致人
    受傷或死亡，未即採取救護或其他必要措施，並向警察機關報告，即駕車逃逸者
    ，均應依該規定處罰，至其嗣後是否受刑事訴追及已否與被害人達成民事和解，
    賠償損失，對其應受處罰乙節，並不生影響。職是之故，汽車駕駛人駕駛汽車肇
    事，不論其責任之歸屬為何，即有義務留在肇事現場，採取救護或其他必要措施
    ，並向警察機關報告，以維護他人之生命與其他用路人之交通安全。其立法目的
    ，既係促使駕駛人於肇事致死傷後，能對被害人即時救護，報告警察機關，以減
    少死傷，是該罪之成立祇以行為人有駕駛動力交通工具肇事，致人死傷而逃逸之
    事實為已足（最高法院九十二年度臺上字第四四六八號刑事判決參照）。本件被
    告駕駛車輛撞擊告訴人騎乘之機車致告訴人人車倒地，且依卷附現場圖、現場車
    損相片觀之，肇事地點留有碎片及刮地痕跡，機車車頭部分又以嚴重毀損，顯見
    當時撞擊力道強大，被告既明知係與機車發生事故，依一般社會通念在如此汽車
    與機車發生撞擊之情況下，機車駕駛人因防護力較弱，造成傷亡在所難免，是以
    被告對告訴人當場受有傷害已有認識，其竟未採取救護或其他必要措施，並向警
    察機關報告，即竟行駕車離去嗣經警循線查獲，其肇事逃逸已甚灼然，被告於本
    院中之自白應與事實相符。本件事證明確，是被告肇事逃逸之犯行，堪以認定。
二、核被告乙○○所為，係犯刑法第一百八十五條之四之肇事逃逸罪。爰審酌被告肇
    事後更棄告訴人甲○○於不顧，其罪行甚重，惟念其犯罪後業與告訴人達成和解
    ，告訴人表示不願追究，取得告訴人諒解，且坦承犯行，犯罪後態度尚稱良好等
    一切情狀，從輕量處如主文所示之刑。末查被告前未曾受有期徒刑以上刑之宣告
    ，有臺灣高等法院被告全國前案紀錄表及臺灣臺中地方法院檢察署刑案資料查註
    紀錄表在卷可按。被告因一時失慮致犯本罪，其經此偵審教訓，當知謹慎而無再
    犯之虞，本院認所宣告之刑，以暫不執行為宜，爰併宣告緩刑三年，以勵自新。
    惟本院認被告乙○○之年紀尚輕，為免其再受外界之誘惑或再未經思慮而犯罪，
    應由觀護人以專業知識輔導其品德，希其改過遷善，爰併予宣告緩刑期內付保護
    管束。
貳、不受理部分：
一、公訴意旨另以：被告乙○○於九十三年十一月二十八日凌晨四時許，駕駛車號九
    Ｑ─三六一六號自小客車，沿臺中市○村路○○○路方向行駛，於同日凌晨四時
    十分許，行經美村路與向上路交岔路口時，理應注意車輛行駛時，駕駛人途經交
    岔路口時，其行進、轉彎均應遵守燈光號誌或交通警察之指示，並減速慢行小心
    通過，而依當時情形，又無不能注意之情事，竟不遵守號誌擅闖紅燈，適有甲○
    ○乘騎ＩＬＲ─三六五號機車，由臺中縣大里市往臺中市○○○街方向行駛，行
    經該處，遭乙○○所駕之小客車擦撞。致甲○○因此受有右側胸部挫傷合併多處
    肋骨骨折血胸、頭部外傷腦震盪、右側肋間動脈斷裂及橫隔膜裂傷之傷害。因認
    被告乙○○涉有刑法第二百八十四條第一項前段之過失傷害罪嫌等語。
二、按告訴乃論之罪，告訴人於第一審辯論終結前，得撤回其告訴；又告訴經撤回者
    ，應諭知不受理之判決，刑事訴訟法第二百三十八條第一項、第三百零三條第三
    款，分別定有明文。本件被告乙○○經檢察官依刑法第二百八十四條第一項前段
    之過失傷害罪提起公訴，依刑法第二百八十七條前段之規定，須告訴乃論。茲據
    告訴人甲○○於本院九十四年五月二十七日審理時當庭撤回其告訴，有本院審判
    筆錄附卷可考，揆諸首開說明，爰諭知不受理之判決。
據上論斷，應依刑事訴訟法第二百七十三條之一第一項、第二百九十九條第一項前段
、第三百零三條第三款，刑法第一百八十五條之四、第七十四條第一款、第九十三條
第一項，判決如主文。
本案經檢察官丙○○到庭執行職務。
中      華      民      國    九十四    年      六      月      十      日
                              臺灣臺中地方法院交通法庭
                                  法  官  張清洲
右正本證明與原本無異。
如不服本判決，應於送達後十日內向本院提出上訴狀（須附繕本），上訴於臺灣高等
法院臺中分院。
                                   書記官
中      華      民      國    九十四    年      六      月      十      日
附錄論罪科刑法條
刑法第一百八十五條之四：
駕駛動力交通工具肇事，致人死傷而逃逸者，處六月以上五年以下有期徒刑。
